【裁判字號】    97,易,3240
【裁判日期】    971226
【裁判案由】    賭博
【裁判全文】
臺灣板橋地方法院刑事判決              97年度易字第3240號
公  訴  人  臺灣板橋地方法院檢察署檢察官
被      告  丙○○
            甲○○
            乙○○
上列被告因賭博案件，經檢察官提起公訴（97年度偵字第24960
號），本院以簡式審判程序審理，並判決如下：
    主  文
丙○○共同意圖營利，聚眾賭博，處有期徒刑月，如易科罰金
，以新臺幣壹仟元折算壹日；緩刑貳年，並應向公庫支付新臺幣
萬元。扣案如附表所示之物沒收。
甲○○共同意圖營利，聚眾賭博，處有期徒刑貳月，如易科罰金
，以新臺幣壹仟元折算壹日；緩刑貳年，並應向公庫支付新臺幣
貳萬元。扣案如附表所示之物沒收。
乙○○共同意圖營利，聚眾賭博，處有期徒刑貳月，如易科罰金
，以新臺幣壹仟元折算壹日；緩刑貳年，並應向公庫支付新臺幣
貳萬元。扣案如附表所示之物沒收。
    事  實
一、丙○○前因犯賭博罪，經本院以75年度易字第1271號判決有
    期徒刑1 年2 月，罰金12000 元確定，後經裁定減刑為有期
    徒刑7 月，罰金6000元確定，於民國78年12月25日入監執行
    完畢（於本件不構成累犯）。
二、詎丙○○竟不知警惕，其與甲○○及乙○○共同基於意圖營
    利而供給賭博場所及聚眾賭博之犯意聯絡，自97年8 月5 日
    起，由甲○○提供臺北縣三重市○○街182 號居處作為賭博
    場所，並由丙○○以每日新臺幣（下同）1,000 元之代價僱
    用甲○○及乙○○代為收取抽頭金，以四色牌為賭具，供不
    特定人賭博財物，其賭法為6 個人1 桌，每人分18張牌（莊
    家19張，莊家先出牌），手上的牌要8 糊才能胡牌，每一底
    250 元，每花50元，玩家輪流摸牌，胡牌者可向該局有玩之
    每位玩家贏得250 元；有中花時，可向該局有玩之每名玩家
    贏得300 元，賭場則向胡牌者抽取50元之抽頭金，每付四色
    牌可玩3 局，1 小時約可玩5 付四色牌，抽取750 元之抽頭
    金，以此方式共同牟利。嗣於97年8 月25日15時45分許，為
    警於上址查獲，適有賭客陳廖秀麗、邱明珠、林金蓮、連呂
    秀、劉嘉達及蔡黃鳳嬌等6 人1 桌，郭環鐘、楊世忠、葉金
    富、鄭嘉雄、羅小敏及王證添等6 人1 桌在場賭博財物，另
    有林大宗、劉誌益、李金枝、張淑員、吳文宏及張生在場聊
    天，並扣得如附表所示丙○○所有，供其與其他共犯－甲○○及乙○○共犯本罪所用之四色牌8 付、帳單9 張及其等犯
    罪所得之抽頭金300 元等物，以及在場賭客所有之賭資8,60
    0 元（賭客及賭資部分，由警方依社會秩序維護法處理）。
二、案經臺北縣政府警察局三重分局報告臺灣板橋地方法院檢察
    署檢察官偵查起訴。
    理  由
一、訊據被告丙○○、甲○○與乙○○三人對於上揭犯罪事實均
    坦承不諱，互核相符。而賭客如何在該處賭博，如何由被告
    等抽頭等情，亦經證人即賭客陳廖秀麗、邱明珠、林金蓮、
    連呂秀、劉嘉達、蔡黃鳳嬌、郭環鐘、楊世忠、葉金富、鄭
    嘉雄、羅小敏及王證添等12人暨證人即在場聊天之人－林大
    宗、劉誌益、李金枝、張淑員、吳文宏及張生等6 人在警詢
    中證述稽詳。並有警方查獲被告時所繪之現場草圖2 張及所
    拍之照片4 張在卷足憑。此外，復有如附表所示被告丙○○
    所有，供其與其他共犯－被告甲○○及乙○○共犯本罪所用
    之四色牌8 付、帳單9 張及其等犯罪所得之抽頭金300 元等
    物，扣案足資佐證。事證明確，被告犯行堪以認定，應予依
    法論科。
二、核被告丙○○、甲○○與乙○○三人所為，均係犯刑法第26
    8 條前段之意圖營利供給賭博場所罪及同條後段之意圖營利
    聚眾賭博罪。被告丙○○、甲○○與乙○○三人就上開犯行
    有犯意聯絡及行為分擔，為共同正犯。被告三人自97年8 月
    5 日起，迄97年8 月25日止，供給賭博場所及聚眾賭博之行
    為雖有多次，惟參諸被告等行為之主觀犯意乃係意圖營利，
    客觀上具有相當時間之緊密、連續性及可確定性，且依社會
    通念，被告等之行為態樣本即具有預定數個同種類之行為反
    覆實行之性質，屬法律上之集合犯或接續犯，應評價為包括
    一罪，不再以數罪併罰方式處斷，併此敘明。又被告等各以
    一行為同時觸犯上開2 罪名，為想像競合犯，均應依刑法第
    55條之規定，從一情節較重之意圖營利聚眾賭博罪處斷。爰
    審酌被告等之牟利目的、手段，影響社會善良風氣，供給賭
    博場所之時間非長，聚眾賭博之次數非多，所造成之危害非
    鉅，且被告三人犯後均已坦承犯行，甚有悔意等一切情狀，
    分別量處如主文所示之刑，並均諭知如易科罰金之折算標準
    ，以資懲儆。
三、又查被告丙○○前因犯賭博罪，經本院以75年度易字第1271
    號判決有期徒刑1 年2 月，罰金12000 元確定，後經裁定減
    刑為有期徒刑7 月，罰金6000元確定，於78年12月25日入監
    執行完畢，惟5 年以內未曾受有期徒刑以上刑之宣告，此有
    臺灣高等法院被告前案紀錄表一件在卷足參，其因一時失慮
    ，致罹刑典，事後已坦承犯行，深具悔意，經此罪刑之宣告
    後，應知警惕而無再犯之虞，本院因認暫不執行其刑為當，
    予以宣告緩刑2 年，用啟自新。再被告甲○○、乙○○2 人
    前未曾受有期徒刑以上刑之宣告等情，亦有臺灣高等法院被
    告前案紀錄表2 件在卷足參，其等因一時失慮，致罹刑典，
    事後已坦承犯行，深具悔意，經此罪刑之宣告後，應知警惕
    而無再犯之虞，本院因認暫不執行其刑為當，亦各予以宣告
    緩刑2 年，用啟自新。次按「緩刑宣告，得斟酌情形，命犯
    罪行為人向公庫支付一定之金額」，刑法第74條第2 項第4
    款亦定有明文。查被告三人當庭均表示願向公庫給付一定之
    金額，請求本院給予緩刑之諭知，本院斟酌上開各項情狀後
    ，認於被告緩刑期間課予向公庫支付一定金額之負擔，其中
    被告丙○○應向公庫給付3 萬元，被告甲○○、乙○○2 人
    各應向公庫給付2 萬元，乃為適當，爰併予宣告之，至於公
    庫之性質、名稱、帳戶等，本院授權由執行檢察官決定，併
    予敘明。
四、至扣案如附表所示之四色牌8 付與帳單9 張等物，係被告丙○○所有，供犯罪所用之物，依「共同犯罪，應各負全部責
    任」之理，爰依刑法第38條第1 項第2 款之規定，在各被告
    主文項下宣告沒收。再扣案如附表所示之抽頭金300 元，係
    被告所有，犯罪所得之物，應依刑法第38條第1 項第3 款之
    規定，宣告沒收。另現場查扣之賭資8,600 元，應依社會秩
    序維護法規定沒入，本院自無庸併予宣告沒收，末此敘明。
五、本件被告丙○○、甲○○與乙○○三人所犯係死刑、無期徒
    刑、最輕本刑5 年以上有期徒刑以外之罪，其等於準備程序
    中就前揭被訴事實為有罪之陳述，經法官告知簡式審判程序
    之旨，並聽取其等與公訴人之意見後，本院認無不得或不宜
    改依簡式審判程序進行之處，爰依刑事訴訟法第273 條之1
    第1 項、第284 條之1 之規定，由本院裁定本件進行簡式審
    判程序，合先敘明。
據上論斷，應依刑事訴訟法第299 條第1 項前段、第273 條之1
第1 項、第284 條之1 ，刑法第28條、第268 條、第55條、第41
條第1 項、第74條第1 項第1 款、第2 款、第2 項第4 款，刑法
施行法第1 條之1 ，判決如主文。
本案經檢察官藍海凝到庭執行職務。
中    華    民    國    97    年    12    月    26    日
                刑事第十七庭   法  官  許必奇
以上正本證明與原本無異。
如不服本判決，應於判決送達後10日內，向本院提出上訴狀。
                               書記官  金和國
中    華    民    國    97    年    12    月    26    日
附錄：
中華民國刑法第268條：
意圖營利，供給賭博場所或聚眾賭博者，處 3 年以下有期徒刑，
得併科 3 千 元以下罰金。
附表：
┌──┬─────────┬────┬───┐
│編號│  物品名稱        │ 數量   │備註  │
├──┼─────────┼────┼───┤
│ 一 │   四色牌         │  8付   │      │
├──┼─────────┼────┼───┤
│ 二 │   帳單           │  9張   │附在偵│
│    │                  │        │查卷內│
├──┼─────────┼────┼───┤
│ 三 │   抽頭金         │  300元 │      │
└──┴─────────┴────┴───┘


司法院資訊處製作；財團法人民間司法改革基金會備份。
